臺灣苗栗地方法院民事判決　　　　　　　　 96年度親字第2號
原　　　告　乙○○
被　　　告　甲○○
兼　　　上
法定代理人　丙○○
上列當事人間否認婚生子女事件，本院於民國九十六年四月二日
言詞辯論終結，判決如下：
    主    文
確認被告甲○○非被告丙○○自原告受胎所生之子女。
訴訟費用由被告負擔。
    事    實
壹、原告方面：
一、聲明：求為判決如主文所示。
二、陳述略以：原告與被告丙○○於民國（下同）八十八年一月
    十七日結婚，被告婚後即於九十二年十一月間離家出走，於
    九十五年十一月三十日產下一女即被告甲○○，惟兩造於九
    十六年一月三十一日經法院判決離婚，當時被告已離開原告
    之住處，在外與人同居，兩造既未共同居住生活，則依此事
    實，甲○○並非被告丙○○自原告受胎所生之子女。為此，
    依民法第一千零六十三條第一項、第二項規定，訴請判決如
    主文所示等語。
三、證據：提出兩造之戶籍謄本為證，並聲請為親子血緣鑑定。
貳、被告方面：承認原告之主張為真正。
參、本院依聲請通知兩造至財團法人長庚紀念醫院林口醫學中心
    臨床病理科作親子血緣鑑定。
    理    由
一、原告主張其與被告丙○○於民國（下同）八十八年一月十七
    日結婚，婚後被告即於九十二年十一月間離家出走，並於九
    十五年十一月三十日產下一女即被告甲○○，惟兩造於九十
    六年一月三十一日經法院判決離婚，當時被告已離開原告之
    住處，在外與人同居，兩造既未共同居住生活，是被告丙○
    ○於九十五年十一月三十日分娩產出之女嬰即被告甲○○並
    非被告丙○○自原告受胎所生之子女等語，業據被告丙○○
    到庭坦承屬實，復經原告提出與所述相符之兩造戶籍謄本為
    證。又本院依聲請通知兩造至財團法人長庚紀念醫院林口醫
    學中心臨床病理科作親子血緣鑑定，兩造於九十六年二月一
    日到該醫院受檢，鑑定結果明確排除原告乙○○與被告甲○
    ○間之親子關係，即被告甲○○並非被告丙○○自原告受胎
    所生之子女，此有該醫院函覆之親子鑑定報告一份附卷可佐
    ，經被告丙○○當庭表示該鑑定報告為真正，堪信原告之主
    張為真實。
三、按妻之受胎，係在婚姻關係存續中者，推定其所生子女為婚
    生子女；前項推定，如夫妻之一方能證明妻非自夫受胎者，
    得提起否認之訴；但應於知悉子女出生之日起，一年內為之
    ；民法第一千零六十三條定有明文。次按稱婚生子女者，謂
    由婚姻關係受胎而生之子女；從子女出生日回溯第一百八十
    一日起至第三百零二日止，為受胎期間；民法第一千零六十
    一條、第一千零六十二條第一項亦有明白規定。查被告甲○
    ○為被告丙○○於九十五年十一月三十日所生，其受胎期間
    仍屬於原告與被告丙○○婚姻關係存續中，揆諸前揭規定，
    雖推定為原告之婚生子女，惟原告於知悉子女出生之日起一
    年內，即於九十六年二月二十七日起訴請求確認被告甲○○
    非被告丙○○自原告受胎所生之子女，顯未逾一年之法定除
    斥期間，復衡諸前揭說明，足以證明原告之主張為真實，為
    此，本件請求於法有據，應予准許，爰判決如主文所示。
四、據上論結：原告之訴為有理由，依民事訴訟法第七十八條、
    第三百八十五條第一項規定，判決如主文。
中　　華　　民　　國　　96　　年　 　4　　月　　16　　日
                  家事庭法　官　李麗萍
正本係照原本作成
如對本判決上訴，須於判決送達後20日內向本院提出上訴狀，並
繳納上訴費用新臺幣4,500元。
                        書記官　丁文宏
中　　華　　民　　國　　96　　年 　　4　　月　　16　　日
